臺灣高等法院民事裁定
110年度抗字第945號
抗  告  人  泉僑學校財團法人

法定代理人  韓銅準  


上列抗告人因與相對人鍾彭金妹等間限期起訴事件，對於臺灣桃
園地方法院於民國110年7月14日所為110年度聲字第186號裁定提
起抗告，本院裁定如下：
    主      文
抗告駁回。
抗告訴訟費用由抗告人負擔。
    理      由
一、按本案尚未繫屬者，命假扣押之法院應依債務人聲請，命債
    權人於一定期間內起訴；債權人不於期間內起訴者，債務人
    得聲請命假扣押之法院撤銷假扣押裁定；上開規定於假處分
    亦準用之，民事訴訟法第529條第1項、第4項、第533條前段
    分別定有明文，是上開規定，僅於假扣押、假處分程序，始
    有適用。
二、本件聲請及抗告意旨略以：相對人之被繼承人鍾富林於民國
    59年11月23日對伊所有坐落桃園市○○區○○段00地號土地（下
    稱系爭土地）聲請假扣押，經當時臺灣新竹地方法院（下稱
    新竹地院）分案為59年度執字第3928號執行事件（下稱系爭
    執行事件）受理，囑託桃園大溪地政事務所就系爭土地為禁
    止所有權移轉或設定他項權利之查封登記，迄今歷時51年，
    相對人猶未提起本案訴訟，為此聲請命其限期起訴。原法院
    未盡調查之能事，即以無從認定有假扣押為由，駁回其聲請
    ，自有不當，爰提起本件抗告，請求廢棄原裁定，另為適法
    之裁定等語。
三、本件抗告人主張相對人之被繼承人鍾富林聲請新竹地院59年
    度執字第3928號假扣押執行事件，查封系爭土地等語，固提
    出系爭土地人工登記簿、桃園市地籍異動索引、桃園市○○○○
    ○○○○○○○○○○○區段00地號土地登記謄本、人工登記簿、桃園
    市大溪地政事務所109年9月29日溪地登字第1090013617號函
    等件為證（見原法院卷第9至28頁）。惟查，鍾富林於59年
    間，向新竹地院聲請59年度執字第3928號給付工程款執行事
    件，對抗告人財產聲請強制執行，嗣臺灣桃園地方法院（下
    稱桃園地院）於62年6月16日成立，新竹地院將上開案件於
    同年7月3日移轉至桃園地院，以62年度執字第76號給付工程
    款執行事件執行無著，而於63年8月24日核發債權憑證，有
    桃園地院110年10月20日桃院增文字第1100101691號函檢附
    分案簿、民事執行辦案進行簿影本附卷可稽（見本院卷第45
    、51至53頁）。又執行名義為給付金錢之終局判決，如執行
    債務人無財產可供執行或雖有財產經強制執行後所得之數額
    仍不足清償債務者經債權人同意，得命債務人寫立書據，載
    明俟有資力之日償還。前項情形，如債權人不同意時，應於
    二個月內續行調查，經查明確無財產或命債權人查報而到期
    故意不為報告，執行法院應發給憑證，交債權人收執，載明
    俟發見有財產時，再予強制執行，觀諸85年10月9日修正前
    強制執行法第27條規定即明。由是可知，系爭執行事件為終
    局執行之執行事件，並已執行終結，並非假扣押事件，準此
    ，抗告人依民事訴訟法第529條第1項命債權人於一定期間內
    起訴，核屬無據。原法院駁回抗告人之聲請，其理由固有未
    洽，惟結果尚無二致；抗告意旨指摘原裁定不當，求予廢棄
    ，仍無理由，應予駁回。
四、據上論結，本件抗告為無理由，爰裁定如主文。　　
中　　華　　民　　國　　110 　年　　12　　月　　1 　　日
                  民事第一庭
                      審判長法  官  吳光釗
                            法  官  游悅晨
                            法  官  江春瑩
正本係照原本作成。
本裁定除以適用法規顯有錯誤為理由外，不得再抗告。如提起再
抗告，應於收受送達後10日內委任律師為代理人向本院提出再抗
告狀。並繳納再抗告費新臺幣１千元。
中　　華　　民　　國　　110 　年　　12　　月　　1 　　日

  　　　　　　　　　　　　　書記官  學妍伶